【裁判字號】    92,交簡上,14
【裁判日期】    920327
【裁判案由】    過失傷害
【裁判全文】
臺灣雲林地方法院刑事判決                        九十二年度交簡上字第一四號
    上  訴  人  臺灣雲林地方法院檢察署檢察官
    被      告  甲○○
右列上訴人因被告過失傷害案件，不服本院北港簡易庭九十二年度港交簡字第三二號
中華民國九十二年三月二十七日第一審刑事簡易判決（聲請案號：臺灣雲林地方法院
檢察署九十二年度偵字第五二號），提起上訴，本院管轄之第二審合議庭判決如左︰
    主  文
上訴駁回。
甲○○緩刑貳年。
    事實及理由
一、本案經本院合議庭審理結果，認第一審判決認事用法及量刑均無不當，應予維持
    ，並引用第一審判決書記載之事實、證據及理由（如附件）。
二、另上訴人以告訴人乙○○主張被告甲○○係為一己之便，貿然左轉駛入來車道，
    以致碰撞告訴人車輛，告訴人因而受有左側第十一根肋骨骨折，被告卻未與告訴
    人達成民事和解，顯見被告無悔改之誠意，指摘原審量刑過輕，而據以上訴。被
    告於本院調查、審理中，均坦白認罪，對於檢察官所提出之證據資料，均表示無
    爭執。經核，衡情量刑本係原審法官裁量之權限，苟無顯然欠缺妥當或違法之處
    ，似無僭越之理，且按刑法第二百八十四條第一項前段之過失傷害罪，其法定刑
    得處六月以下有期徒刑或拘役或五百元以下罰金，原審既經斟酌刑法第五十七條
    各款所定事項等一切情狀，於法定刑內量處被告拘役三十日，並諭知如易科罰金
    ，以三百元折算一日，難謂欠缺妥適。且被告歷經警訊、偵查及本院調查、審理
    中，均坦白承認肇事責任，不能因其無法賠償告訴人之損失，即謂其無悔改之意
    。又本件係被告騎乘機車，未遵守交通規則、注意路況，不小心而肇事，只要往
    後遵守交通規則、注意路況，小心駕駛，即謂之「悔改」，本質上「民事賠償」
    之達成與否，在車禍案件之刑事過失責任上，並非「悔改」之要素，蓋法律制度
    分設民事及刑事，程序上分別以民事訴訟及刑事訴訟解決，自有分際及作用，如
    果在刑事訴訟內強迫刑事被告賠償被害人，無異壓縮民事訴訟之功能，此種以「
    刑事責任」逼迫被告服從「民事賠償」，在社會人心上，已經「變質」及「扭曲
    」發展，實不利法治社會之建立，司法人員應該導之以正，使刑事制度及民事制
    度，能夠分別正常發展，而各自展現其應有之功能，不宜將二者為不當之聯結。
    再者，被告並非毫無賠償告訴人損失之意，只是告訴人要求賠償新臺幣（下同）
    五萬六千元，後來減為四萬七千元，被告認為賠償金額過高，無法接受而已，何
    況經過受命法官於準備程序中勸諭，被告也答應賠償被告三萬元，並相約在審理
    時給付，至於被告在審理時僅能提出一萬元現金給付，實在是因為畢業不久，工
    作不及一個月，家庭並不富裕，又告貸無門所致，此從被告當庭向其男友借貸無
    著，可知其情，而非無賠償之意，後來被告於九十二年七月九日，在彰化縣二林
    鎮調解委員會，亦與告訴人達成和解，賠償告訴人三萬元，有該調解委員會調解
    書一紙在卷可證，足證被告有賠償之誠意。上訴人既非指摘原判決有何不當或違
    法，僅以前揭理由表示不服，為無理由，應予駁回。又本件被告與告訴人已達成
    和解，並賠償告訴人三萬元，有上開調解書一紙在卷可憑，調解書內容並記載告
    訴人願意放棄刑事之追訴權，雖然無從發生撤回告訴之效力，但原審未併以宣告
    緩刑之情，顯已不存在，審酌被告年僅二十一歲，剛步入社會就業，家庭經濟更
    有待其改善，被告復未曾受有期徒刑以上刑之宣告，有臺灣高等法院被告全國前
    案紀錄表及臺灣雲林地方法院檢察署刑案資料查註紀錄表各一紙附卷可稽，且因
    一時疏未注意，致罹刑章，已經坦白承認，本院經衡其由此論罪科刑教訓，應知
    警愓，小心駕駛，相信不會再犯，因認對被告所處之刑以暫不執行為適當，故而
    併予宣告緩刑二年，以啟自新。
三、據上論斷，應依刑事訴訟法第四百五十五條之一第三項、第三百七十三條、第三
    百六十八條，刑法第七十四條第一款，判決如主文。
本案經檢察官丙○○到庭執行職務。
中      華      民      國     九十二     年    七    月     二十一     日
                               臺灣雲林地方法院刑事第二庭
                                   審判長法  官
                                         法  官
                                         法  官
右正本證明與原本無異。
不得上訴。
附錄本案論罪科刑法條：
刑法第二百八十四條第一項：
因過失傷害人者，處六月以下有期徒刑、拘役或五百元以下罰金，致重傷者，處一年
以下有期徒刑、拘役或五百元以下罰金。


司法院資訊處製作；財團法人民間司法改革基金會備份。
